【裁判字號】    89,易,1302
【裁判日期】    890720
【裁判案由】    竊盜
【裁判全文】
臺灣板橋地方法院刑事判決                        八十九年度易字第一三二號
    公  訴  人  臺灣板橋地方法院檢察署檢察官
    被      告  己○○
右列被告因竊盜案件，經檢察官提起公訴 (八十九年度偵字第六三七六號)，及移送
併辦(八十八年度偵字第二六六八九號)，本院判決如左：
    主  文
己○○連續攜帶兇器毀越牆垣於夜間侵入住宅竊盜，累犯，處有期徒刑玖月。
扣案之尖嘴鉗及螺絲起子各壹支均沒收。
    事  實
一、己○○曾於民國八十三年六月間，因施用毒品案件，經本院判處有期徒刑三年四
    月確定，於八十七年二月四日縮刑期滿，竟不知悛悔，復基於意圖為自己不法所
    有之概括犯意，連續於附表所示之時間、地點，以其所有客觀上具有危險性之兇
    器尖嘴鉗及螺絲起子各一支為工具，先後竊取如附表所示被害人所有之財物（詳
    細竊盜時間、地點、犯罪手法、被害人、竊得財物均如附表所示）。嗣於八十九
    年三月二十一日晚上十一時五十分許，在台北縣三峽鎮○○路○段與大同路口附
    近，為警查獲其所騎乘竊取得來之車牌號碼FAE-○六七號重型機車，並扣得其所
    有供竊盜所用之尖嘴鉗及螺絲起子各一支及非屬其所有之機車鑰匙一把。
二、案經台北縣警察局三峽分局移送臺灣板橋地方法院檢察署檢察官偵查起訴及移送
    併辦。
    理  由
一、右開事實，業據被告己○○於警訊時、偵查中及本院審理中均坦承不諱，核與證
    人戊○○、甲○○、乙○○於警訊時及證人丙○○於警訊時及本院審理時供證失
    竊情節大致相符，且有查詢車輛認可資料及贓物認領保管單各一紙附卷可參，此
    外復有被告所有，供竊盜所用之尖嘴鉗及螺絲起子各一支及非被告所有之機車鑰
    匙一把扣案可資佐證。足徵被告之自白與事實相符，從而事證明確，被告犯行堪
    以認定，應予依法論科。
二、查被告就附表編號一、二、三所為，係攜其所有客觀上足以對人之生命、身体、
    安全構成威脅之尖嘴鉗及螺絲起子各一支為之，應認係攜帶兇器為之；至其或毀
    越石綿瓦搭建之牆垣或毀越屋頂之石綿瓦之安全設備進入工廠內竊取，應認係毀
    越牆垣（如附表編號一、二）或毀越安全設備（如附表編號三）竊盜；又如附表
    編號二之工廠有二層樓，被偷之地方雖在一樓，但住家在二樓，由一樓可以通到
    二樓，平常二樓有住人一節，據證人丙○○於本院審理中證述明確，則被告於夜
    間侵入該一樓工廠內竊盜，亦危及該二樓之住宅安全，是其此部分所為，應構成
    於夜間侵入住宅竊盜。故被告就附表編號一、三所為係犯刑法第三百二十一條第
    一項第二、三款之加重竊盜罪；就附表編號二所為係犯同法第三百二十一條第一
    項第一、二、三款之加重竊盜罪，公訴人認此部分犯行僅涉犯同法第三百二十一
    條第一項第二、三款之罪，尚有未洽，併此敘明。至被告就如附表編號四所為，
    係犯刑法第三百二十條第一項之竊盜罪。又被告前後數次竊盜犯行，時間緊接，
    又所犯係基本構成要件相同之罪，顯係基於概括犯意反覆所為，應依連續犯之規
    定論以一罪，並依法加重其刑。又被告有如事實欄所載之犯罪科刑及執行紀錄，
    有台灣高等法院檢察署刑案紀錄簡覆表一份附卷可參，其於有期徒刑執行完畢後
    ，五年以內，再犯本件有期徒刑以上之罪，是為累犯，應依法遞予加重其刑。爰
    審酌被告之素行、智識程度、犯罪動機、目的、手段、所生危害及犯罪後坦承犯
    行，態度尚屬良好等一切情狀，量處如主文所示之刑。至扣案之尖嘴鉗及螺絲起
    子各一支，為被告所有，且供本件竊盜犯行所用之物，業據被告供明在卷，爰併
    依法宣告沒收。至另扣案之機車鑰匙一把，雖係供被告竊車所用，然非被告所有
    之物，據被告陳明在卷，故不為沒收之諭知，併此敘明。
三、至移送併辦意旨另以被告與錢亞倫（另經公訴人偵辦中）於八十八年十二月十日
    上午二時許，至被害人丁○○所開設之台北縣鶯歌鎮○○路一六六巷十二號工廠
    內，竊取被害人丁○○所有之陶瓷控溫計內白金二條，因認被告此部分亦涉犯竊
    盜罪嫌等語。惟按犯罪事實，應依證據認定之，無證據不得推定其犯罪事實，刑
    事訴訟法第一百五十四條定有明文。訊之被告堅決否認此部分竊盜犯行，辯稱伊
    都是自己一人去偷的，但伊有寄放保溫針裡面的白金在他（指錢亞倫）那裡，白
    金可能揉在一起，伊確實只有寄放一支，伊偷來的東西會賣給綽號「小龍」的人
    ，因為找不到「小龍」，所以才會暫時寄放在錢亞倫那裡，伊寄放的控溫針也是
    偷來的，伊記得是八十八年底偷的，但伊不記得確實時間了，伊沒有去鶯歌鎮○
    ○路偷過，伊只去中正三路偷過，伊已經之前承認過了，伊記得伊寄放在錢亞倫
    那裡的控溫針是在起訴書編號二（即附表編號二）控溫計三支內之其中一支，因
    為伊只是先拔其中一支內的白金，要賣給「小龍」，但因為找不到「小龍」，才
    會寄放在他那裡，伊從來沒有和他一起去偷過東西等語。公訴人移送併辦被告此
    部分之竊盜行為，乃以證人錢亞倫於警訊時之供述為據。惟查錢亞倫於為警查獲
    時，經警於錢亞倫之住處內起出白金溫度針二支等物，錢亞倫初於警訊時固供稱
    ：．．．警方所起獲之白金二條係伊和己○○二人於本（十二）月十日凌晨約二
    時由己○○騎乘機車載伊前往北縣鶯歌鎮○○路一六六巷十二號的陶瓷工廠內竊
    得的，當時由伊在門口把風，己○○進入工廠內竊取陶瓷爐內的溫度計二支，取
    下裡面的白金，而如果有人靠近，己○○要伊按機車喇叭通知他，伊並不知道被
    害人是誰等語。然於檢察官偵訊時，檢察官訊問：「八十八年十二月十日到鶯歌
    鎮○○路一六六巷十二號與己○○一起去偷白金二條及控溫器」、「這東西做何
    用」時，錢亞倫答稱：「是警員自己寫的，東西是在己○○寄放的皮包內查獲的
    」、「控制窯爐之溫度，伊不知己○○如何去偷」等語。而於本院初次訊問時，
    錢亞倫又改稱：伊身上之白金控溫器與己○○無關，是伊個人去偷的，偷竊時間
    記不清楚，是被查獲前一、二天晚上在台北縣鶯歌鎮陶瓷工廠偷的，是伊一人去
    的，己○○沒有，是警察刑求，要伊咬他（指己○○）的，事實上己○○沒有與
    伊一起去偷，伊現在所言才是事實，至偵查當時因毒品藥癮發作想推掉，看能否
    交保，所言不實在，是伊自己偷的等語（見本院卷八十九年五月三十日訊問筆錄
    ）。嗣於本院審理時又改稱：該兩條白金控溫針是己○○放在伊那裡，伊不知道
    是否他（指被告）偷的，他說放在伊這裡一下，他會來拿回去，不久警察就來了
    ，伊上次是怕己○○會判太重，所以才說是伊偷的，因為警訊時警察刑求伊，伊
    才說是二人一起去偷，伊在偵訊時所說的才對，是他寄放在伊那裡的，伊是因為
    怕他案子太多，所以伊才說是伊偷的，警察抓伊去時，並沒有被害人，後來才跑
    出來一個被害人說是他丟的等語（見本院卷八十九年六月一日訊問筆錄）。則上
    揭證人錢亞倫對於被告究有無參與本次竊取被害人丁○○所開設工廠之陶瓷控溫
    計一節，證言反覆不定，且前後矛盾，又所稱因怕被告案子太多，所以才說是伊
    偷的一節，亦顯與一般常理不符，是尚難以該證人前後反覆不一之供詞，認定被
    告確有參與此部分之竊盜犯行。茲查被告除竊取附表編號四之機車犯行，係為警
    查獲外，其餘部分之犯行，並未查獲贓物，均係由被告自行坦白供認，又被告雖
    供承有交付一條控溫針裡之白金予錢亞倫，但供稱係至附表編號二之台北縣鶯歌
    鎮○○○路所偷之其中一條寄放錢亞倫處，其供詞始終如一，且錢亞倫亦證述被
    告確曾寄放白金在其處，此部分之證言核與被告所辯大致相符，難認被告所辯非
    實，參酌被告既坦承其餘多次竊盜犯行，衡情無需特予否認有參與此部分犯行之
    理。至證人錢亞倫為警查獲之白金二條，乃在其住處被起獲，又被查獲時被害人
    還沒有報案，是錢亞倫自己帶警方到現場去才查獲的，且被害人也不知道他的東
    西不見了，當時警方有問被害人，被害人說東西是他的沒錯，且警方有到現場去
    ，當時溫度計也被破壞了，又警方並未刑求錢亞倫，竊盜地點是錢亞倫自己供述
    的，帶警方到現場一節，據證人庚○○即承辦該案之警員到庭證述明確。而被害
    人丁○○亦到庭證述伊當時還不知道被偷，警方來時，伊從前門進去，警察帶錢
    亞倫從後門進去，查看時才知道，警察當時跟伊說有二支溫度計不見了伊才知道
    ．．．伊不能確認東西（指被查獲之白金二條）是伊的，但伊確實有遺失二支陶
    瓷棒（溫度計）等語。則由上揭證人及被害人之證言可知，該次竊盜被害人原先
    並不知情，且未報案，則警方不可能事先知有此竊盜案。參酌該贓物確由錢亞倫
    處所查獲，而行竊地點又由錢亞倫帶同警方前往查證，且亦如錢亞倫所述，該被
    害人確有失竊二支陶瓷溫度計情節以觀，錢亞倫參與此竊盜案之嫌疑乃甚重大，
    然此僅足證明錢亞倫個人部分有參與該次竊盜犯行，難以錢亞倫反覆不定之供詞
    為被告亦有參與此部分犯行之唯一證據。此外，復查並無其他積極證據足資證明
    被告確有參與該移送併辦部分之竊盜犯行，因移送併辦意旨認此部分與前揭起訴
    有罪部分有連續犯之裁判上一罪關係，故不另為無罪之諭知，併此敘明。
據上論結，應依刑事訴訟法第二百九十九條第一項前段，刑法第五十六條、第三百二
十一條第一項第一、二、三款、第四十七條、第三十八條第一項第二款，判決如主文
。
本案經檢察官蔡宏展到庭執行職務。
中    華    民    國      八十九   年        七        月      二十     日
                                      臺灣板橋地方法院刑事第五庭
                                          法  官    陳秀
右正本證明與原本無異。
如不服本判決應於送達後十日內向本院提出上訴狀
                                          書記官    周百川
中    華    民    國      八十九   年        七        月      二十     日
附錄本案論罪科刑法條全文
刑法第三百二十一條第一項第一、二、三款


司法院資訊處製作；財團法人民間司法改革基金會備份。
